臺灣板橋地方法院刑事判決　　　　　　　　　　　　　九十一年度易字第三一六號
　　公　訴　人　臺灣板橋地方法院檢察署檢察官
　　被　　　告　乙○○
　　選任辯護人　陳萬發律師
右列被告因恐嚇等案件，經檢察官提起公訴 (九十年度偵字第一九三一二號)，本院
判決如左：
    主  文
乙○○連續以加害身體之事，恐嚇他人致生危害於安全，處拘役貳拾日，如易科罰金
，以參佰元折算壹日。緩刑貳年。
被訴妨害名譽部分公訴不受理。
    事  實
一、乙○○與甲○○原為男女朋友關係，於民國九十年一、二月間二人協議分手，迄
    九十年六月二十日，乙○○因於網站上公布甲○○之聯絡電話，並傳述甲○○要
    求援助交際之不實事項（涉犯妨害名譽部分，業據撤回告訴），為甲○○所知悉
    ，即於同年月二十三日撥打電話予乙○○質問此事，竟遭乙○○否認，隨即乙○
    ○乃基於恐嚇危害安全之概括犯意，於民國同日十三時十六分、二十四分，在臺
    北市○○區○○路三十六號住處，連續以其所有0000000000號之行動
    電話，撥打甲○○所有之0000000000號行動電話，連續發出內容為「
    幹妳自己的吧！妳娘，妳姐．．．也可以找妳的狐群狗黨幹她們啊？一起被輪」
    、「吃飽沒？噴子（暗指手槍）帶過來」等留言恐嚇甲○○，致使甲○○心生畏
    懼。
二、案經甲○○訴由臺北縣警察局移送臺灣板橋地方法院檢察署檢察官偵查起訴。
    理  由
甲、有罪部分：
一、迭據被告乙○○於偵審中均坦承於前開時地以行動電話傳訊上開話語予告訴人甲
    ○○之事實，惟矢口否認有何恐嚇犯意，辯稱：當時因二人有口角爭執，一時氣
    憤，始傳訊上開話語云云。然查，右揭事實，業據告訴人甲○○於警訊及本院審
    理中指訴綦詳，並有告訴人行動電話簡訊內容乙紙附卷為證，參以二人業於九十
    年一月、二月間即協議分手，彼此間並無往來，迄本案發生之九十年六月，被告
    先於網站散佈告訴人援助交際之不實事項後，復於告訴人質問此事時，被告始以
    上開話語傳訊予告訴人，則告訴人所指：收到簡訊時還是會害怕，因二人已沒有
    在一起了，不知是否會做出不利於伊等動作，致使心生畏懼等語，應堪採信，則
    被告所辯並無恐嚇之意云云，應係事後卸責之詞，不足採信，從而，罪證明確，
    被告犯行堪以認定。
二、核被告乙○○所為，係犯第三百零五條之恐嚇危害安全罪。核被告先後數行為，
    時間緊接，所犯罪名相同，顯係出於概括之犯意為之，為連續犯，爰依刑法第五
    十六條之規定以一罪論，並加重其刑。爰審酌被告與告訴人原為男女朋友，並無
    重大怨隙，此次應為一偶發事件，事後雙方於本院審理中亦達成和解，冰釋誤會
    等一切情狀，量處如主文所示之刑，並諭知易科罰金之折算標準。又被告前未曾
    受有期徒刑以上刑之宣告，有臺灣高等法院檢察署刑案紀錄簡覆表乙份在卷足憑
    ，其因一時失慮，偶罹刑典，事後已與告訴人達成和解，深具悔意，經此刑之宣
    告後，應知警惕而無再犯之虞，本院因認暫不執行其刑為當，予以宣告緩刑二年
    ，用啟自新。
乙、不受理部分：
一、公訴意旨另以：被告於民國九十年六月二十日二時五十九分起，乃意圖散佈於眾
    ，在台灣勁暴成人網一夜情援（網址為：ｈｔｔｐ：／／ｗｗｗ．ｔａｉｗａｎ
    ．ｃｏｍ／）上假甲○○之名義公開刊登「中和景平路一八十號十樓之十、00
    000000先說幹你一炮...... 0000000000先說我幹一炮哦」等
    ，傳述甲○○要求援助交際之不實事項，妨害甲○○之名譽。因認被告涉犯刑法
    第三百十條第二項之罪嫌。
二、按告訴乃論之罪，告訴人於第一審辯論終結前得撤回其告訴，刑事訴訟法第二百
    三十八條第一項定有明文。查本件告訴人甲○○告訴被告妨害名譽部分，起訴書
    認係觸犯刑法第三百十條第二項之罪，依同法第三百十四條之規定，須告訴乃論
    。茲據告訴人於九十一年三月一日當庭撤回告訴，則被告此部分妨害名譽犯行，
    本院依法為不受理之諭知。
據上論斷，應依刑事訴訟法第二百九十九條第一項前段、第三百零三條第三款，刑法
第五十六條、第三百零五條、第四十一條第一項前段、第七十四條第一款，罰金罰鍰
提高標準條例第一條前段、第二條，判決如主文。
本案經檢察官楊仲農到庭執行職務
中      華      民      國    九十一    年      三      月     十五     日
                                      臺灣板橋地方法院刑事第六庭
                                          法  官  徐   蘭   萍
右正本證明與原本無異。
如不服本判決，應於判決送達後十日內，向本院提出上訴狀。
                                          書記官  莊   川   億
中      華      民      國  九十一    年      三      月     十五     日
